【裁判字號】    98,交聲,3273
【裁判日期】    980915
【裁判案由】    交管條例聲異
【裁判全文】
臺灣板橋地方法院交通事件裁定        98年度交聲字第3273號
原處分機關  臺北縣政府警察局蘆洲分局
異  議  人
即受處分人  甲○○
上列異議人即受處分人因違反道路交通管理處罰條例案件，對於
臺北縣政府警察局蘆洲分局於民國98年7 月30日所為之北縣警交
裁字000000000 號裁決處分，聲明異議，本院裁定如下：
    主  文
原處分撤銷。
甲○○未經許可在道路擺設攤位，處罰鍰新臺幣壹仟貳佰元。
    理  由
一、原處分意旨略以：異議人即受處分人甲○○於民國98年5 月
    6 日8 時40分許（裁決書誤載為0 時40分許，應予更正），
    在臺北縣蘆洲市○○路221 巷18號前，因有「未經許可在道
    路擺設攤位」之違規事實，為臺北縣政府警察局蘆洲分局集
    賢派出所警員當場舉發，並填製北縣警交大字第 C00000000
    號舉發違反道路交通管理事件通知單，嗣原處分機關依道路
    交通管理處罰條例第82條第1 項第10款規定，裁處受處分人
    罰鍰新臺幣1 千5 百元。
二、異議意旨略以：伊於98年5 月6 日上午8 時許，在蘆洲市○
    ○路221 巷18號前設攤，兜售青菜，該攤位並未超越紅線擺
    設，且該路段亦未立有禁止設攤之告示，惟員警卻以在公告
    禁止設攤處擺攤為由，對伊開單，伊深感不服，爰依法聲明
    異議，請求撤銷原處分云云。
三、按未經許可在道路擺設攤位者，除責令行為人即時停止並消
    除障礙外，處行為人或其雇主新臺幣1 千2 百元以上2 千4
    百元以下罰鍰，道路交通管理處罰條例第82條第1 項第10款
    定有明文。
四、經查：
(一)、本件異議人即受處分人確有於上開時、地，設攤兜售青菜之
    事實，為異議人所自承不諱，並有臺北縣政府警察局98年 5
    月6 日北縣警交大字第C00000000 號舉發違反道路交通管理
    事件通知單影本一紙附卷可稽，再觀諸卷附之違規地點照片
    ，異議人雖係於紅實線內之騎樓擺設攤位，惟按道路指公路
    、街道、巷衖、廣場、騎樓、走廊或其他供公眾通行之地方
    ，道路交通管理處罰條例第3 條第1 款定有明文，是異議人
    擺設之攤位雖屬「騎樓」處，仍屬道路之範疇，則異議人於
    上開時、地，有未經許可在道路擺設攤位之違規行為，應堪
    認定。至異議人雖另辯稱：該處未立有禁止設攤之告示云云
    ，惟查，舉發通知單上所載違規事實既經原處分機關更正為
    「未經許可在道路擺設攤位」，有臺北縣政府警察局蘆洲分
    局98年5 月22日北縣警蘆交裁字第0980017532號函1 紙在卷
    足憑，且臺北縣政府警察局蘆洲分局北縣警交裁字00000000
    0 號舉發違反道路交通管理事件裁決書上所載之舉發違規事
    實亦為「未經許可在道路擺設攤位」，是本件聲明異議之標
    的應是「未經許可在道路擺設攤位」之違規事實，已與是否
    在「公告禁止設攤路段」擺設攤位無涉，是異議人難執此作
    為解免處罰之事由。況道路交通管理處罰條例第82條第1 項
    第10款僅規定「未經許可」為處罰要件，違規地點是否設有
    禁止設攤告示，則所不問，是縱本件異議人擺設攤位之處，
    雖確未經主管機關立有禁止設攤之告示，仍無從據此免除其
    上開之違規責任。
(二)、按本條例所定罰鍰之處罰，受處罰人接獲違反道路交通管理
    事件通知單後，於15日內得不經裁決，逕依第92條第3 項之
    罰鍰基準規定，向指定之處所繳納結案；不服舉發事實者，
    應於15日內，向處罰機關陳述意見；其不依通知所定期限前
    往指定處所聽候裁決，且未依規定期限繳納罰鍰結案或向處
    罰機關陳述意見者，處罰機關得逕行裁決之，道路交通管理
    處罰條例第9 條第1 項定有明文。又依道路交通管理處罰條
    例第92條第4 項規定授權訂定之「違反道路交通管理事件統
    一裁罰基準表」，就違反道路交通管理處罰條例第82條第1
    項第10款規定之違規行為，規定「在應到案期限內自動繳納
    或到案者，罰鍰金額係新臺幣1 千2 百元；逾越應到案期限
    到案或逕行裁決者，罰鍰金額係新臺幣1 千5 百元」。經查
    ，本件異議人之違規行為，係經警當場舉發並掣發上開舉發
    違反道路交通管理事件通知單，觀諸卷附上開舉發通知單之
    通知聯影本，本件「應到案處所」及「應到案日期」分別為
    「臺北縣政府警察局蘆洲分局」及「98年5 月21日」前，而
    異議人曾於98年5 月12日向臺北縣政府警察局蘆洲分局陳述
    意見，此有臺北縣政府警察局蘆洲分局98年5 月22日北縣警
    蘆交裁字第0980017532號函一紙在卷可考，異議人既已於應
    到案日期前至應到案處所陳述意見，則原處分機關以異議人
    未於應到案期限內到案，依違反道路交通管理事件統一裁罰
    基準表之規定，裁處受處分人罰鍰新臺幣1 千5 百元，即有
    未洽。
五、綜上，異議人有於前揭時、地「未經許可在道路擺設攤位」
    之違規行為，事證已臻明確，應堪認定，然原處分機關竟認
    異議人逾越應到案期限始到案，遽依違反道路交通管理事件
    統一裁罰基準表之規定，就異議人之違規行為裁處罰鍰新臺
    幣1 千5 百元，顯有不當。從而，本件異議人之異議雖無理
    由，然原處分既有上開可議之處，自應由本院將原處分撤銷
    ，另裁定如主文第2 項所示。
據上論斷，應依道路交通案件處理辦法第20條，裁定如主文。
中    華    民    國    98    年    9     月    15    日
                      交通法庭  法  官  陳正偉
上列正本證明與原本無異。
如不服本裁定，應於裁定送達後五日內敘明抗告理由，向本院提
出抗告狀。
                                書記官  江文彬
中    華    民    國    98    年    9     月    15    日


司法院資訊處製作；財團法人民間司法改革基金會備份。
